臺灣臺中地方法院刑事判決　　　　　　　 96年度訴字第635號
公　訴　人　臺灣臺中地方法院檢察署檢察官
被　　　告　甲○○
　　　　　　　　　　　)
指定辯護人　本院公設辯護人　丁○○
上列被告因強盜等案件，經檢察官提起公訴（96年度偵字第2161
號），本院判決如下：
    主  文
甲○○意圖為自己不法之所有，攜帶兇器，於夜間侵入住宅，以
強暴及脅迫至使不能抗拒，而使他人交付其物，累犯，處有期徒
刑柒年陸月。扣案之西瓜刀壹支、口罩壹個、棒球帽壹頂，沒收
。
    事  實
一、甲○○曾於民國九十年間因違反毒品危害防制條例案件，經
    臺灣彰化地方法院判處有期徒刑七月、三月，並定應執行有
    期徒刑八月確定，於九十二年五月七日縮刑期滿執行完畢。
    詎猶不知悔改，因缺錢償還債務，竟意圖為自己不法之所有
    ，於九十六年一月三日下午十一時許之夜間，頭戴棒球帽（
    深藍色）一頂、口罩一個，並攜帶客觀上可供兇器使用之西
    瓜刀壹支，在丙○○位於臺中縣大甲鎮○○街一六八號四樓
    住處之樓梯間埋伏守候，見丙○○自外返家已開啟上開住處
    第一道鐵門，正欲開啟上開住處第二道門進入之際，猛然自
    後將丙○○推入上開住處，並隨即進入該住處內持前開西瓜
    刀抵住丙○○脖子（無故侵入住宅部分，未據告訴），丙○
    ○趁隙搶下西瓜刀並踩在腳下，旋遭甲○○搶回西瓜刀，繼
    而揮拳毆打丙○○臉部，再猛抓丙○○頭髮，以此強暴之方
    式，強行將丙○○拖入上開住處房間內，致丙○○受有左手
    第二指（三Ｘ一公分）及第四指（一．三公分ＸＯ．三公分
    ）韌帶部份斷裂、頭部外傷併臉擦傷、右手及右腳撕裂傷等
    傷害，甲○○在該房間內即以對丙○○恫嚇稱：錢包拿來，
    如果不拿來，要繼續毆打等語之脅迫手段，喝令丙○○交付
    財物，以此等強暴、脅迫手段至使丙○○不能抗拒，丙○○
    因而交付所有原置放於該房間衣櫃內之皮包一個【內有新臺
    幣（下同）三萬餘元、金墜子一個、摩托羅拉廠牌、灰色之
    行動電話一支、提款卡二張（分係臺中商業銀行及彰化商業
    銀行）】，並問得該等提款卡密碼，即以毛巾摀住丙○○嘴
    巴並綑綁其雙手將之推進衣櫃後，便自上開房間內衝出正欲
    離去時，適為與丙○○同住之鄭良洲返回上開住處客廳時撞
    見，遭鄭良洲及時拉住，二人發生扭打，甲○○趁機逃出屋
    外，旋在臺中縣大甲鎮○○街附近搭乘雷阿發所駕駛車牌號
    碼四二九─ＭＷ號之計程車逃逸無蹤。鄭良洲因沿路追趕在
    後乃記下該計程車車號，報警處理，經警在上開住處扣得甲
    ○○所有供強盜犯罪所用之上開西瓜刀一支、口罩一個，及
    循線在上開計程車內扣得其所有供強盜犯罪所用之棒球帽一
    頂。嗣為警於同年月十日下午六時許，在臺中縣霧峰鄉○○
    路二九二之十一號拘獲甲○○，因而查獲上情。
二、案經臺中縣警察局大甲分局報告臺灣臺中地方法院檢察署檢
    察官偵查起訴。
    理  由
一、上開犯罪事實，業據被告甲○○於偵查中及本院審理時坦承
    不諱，核與被害人丙○○、證人鄭良洲、雷阿發於警詢、偵
    查中指證情節大致相符，並有內政部警政署刑事警察局九十
    六年三月七日刑醫字第Ｚ000000000號鑑驗書、李
    綜合醫院大甲分院區域教學醫院診斷證明書、贓物認領保管
    單各一份、刑案現場相片十六張附卷，及上開西瓜刀一支、
    口罩一個、棒球帽一頂扣案可稽，足徵被告自白與事實相符
    。事證明確，被告前揭犯行，堪以認定，應予依法論科。
二、按所謂夜間，依刑事訴訟法第一百條之三第三項規定，係指
    日出之前，日沒以後之時間而言，被告為前開犯行之行為時
    係九十六年一月三日下午十一時許，自屬夜間。被告犯案時
    所持前開西瓜刀一支，刀鋒銳利，如持以行兇，在客觀上足
    以對於人之生命、身體、安全構成威脅，為兇器。核被告所
    為，係犯刑法第三百三十條第一項之攜帶兇器，於夜間侵入
    住宅之加重強盜罪。被告攜帶兇器於夜間侵入被害人丙○○
    上開住宅為前揭強盜行為，其無故侵入住宅行為，已結合於
    所犯加重強盜之罪質中，自無更行構成侵入住宅罪之理（此
    有最高法院二十五年上字第四九二號、二十七年上字第一八
    八七號判例意旨可資參照），公訴人認被告此部分另犯刑法
    第三百零六條之無故侵入住宅罪，應與被告所犯前開加重強
    盜罪論以數罪，容有誤會。又被告雖有強制被害人丙○○行
    動自由、傷害被害人身體等行為，然此均係施強暴、脅迫使
    人不能抗拒之強盜行為所生之當然結果，不另論以刑法第三
    百零二條第一項之妨害自由罪及同法第二百七十七條第一項
    之普通傷害罪。查被告曾於九十年間因違反毒品危害防制條
    例案件，經臺灣彰化地方法院判處有期徒刑七月、三月，並
    定應執行有期徒刑八月確定，於九十二年五月七日縮刑期滿
    執行完畢，有臺灣臺中地方法院檢察署刑案資料查註紀錄表
    及臺灣高等法院被告前案紀錄表各一份附卷可按，其於有期
    徒刑執行完畢五年以內，故意再犯本案有期徒刑以上之罪，
    應依刑法第四十七條第一項規定，論以累犯，並加重其刑。
    爰審酌被告不思上進，因債務壓力而貪圖他人財物鋌而走險
    犯罪之動機及目的，其攜帶兇器、夜間侵入住宅之強盜手段
    ，強盜所得財物價值非鉅，造成被害人身心受創、驚惶畏怖
    之痛苦，復敗壞社會風氣，犯罪所生之危害甚鉅，惟念其犯
    罪後坦承犯行，顯有悔意等一切情狀，量處如主文所示之刑
    ，以資儆懲。又扣案之西瓜刀一支、口罩一個、棒球帽一頂
    ，係被告所有供犯加重強盜犯罪所用之物，業據被告供明在
    卷，應依刑法第三十八條第一項第二款規定，併予宣告沒收
    。
據上論斷，應依刑事訴訟法第二百九十九條第一項前段，刑法第
三百三十條第一項、第四十七條第一項、第三十八條第一項第二
款，判決如主文。
本案經檢察官乙○○到庭執行職務。
中　　華　　民　　國　　96　　年　　4　　 月　　20　　日
                      臺灣臺中地方法院刑事第11庭
                            審判長法　官  吳進發
                                  法　官　莊嘉蕙
                                  法　官　丁智慧
上正本證明與原本無異。
如不服本判決，應於送達後10日內向本院提出上訴狀（須附繕本
），上訴於臺灣高等法院臺中分院。
                                  書記官  巫偉凱
中　　華　　民　　國　　96　　年　　4　　 月　　20　　日
附錄本案論罪科刑法條全文：
刑法第330條
犯強盜罪而有第321條第1項各款情形之一者，處7年以上有期徒
刑。
前項之未遂犯罰之。
刑法第321條第1項：
犯竊盜罪而有左列情形之一者，處6月以上、5年以下有期徒刑：
1、於夜間侵入住宅或有人居住之建築物、船艦或隱匿其內而犯
　 之者。
3、攜帶兇器而犯之者。
